# 求助陈版，关于人资源服务企业的总额净额法确认收入 |!!

提问人：Frente10 时间：2022-12-01 20:18:43
在审的人力资源外包公司，上一年度结算按照提供的人力服务结算确认收入支付的人力工资结转成本，本期公司应税务部门及甲方的要求，
需要租赁甲方的设备厂房等提供人力外包服务;租赁的设备厂房需支付甲方租赁费确认成本，结算人力服务时加上支付的租赁费结算确认收入，租赁的收入与成本基本无差价，租赁设备账面确认的收入及成本采用总额还是净额?个人偏向净额法确认收入，但是对新收入准则中，总额及净额判断是主要责任人还是代理人在该项交易中不知道如何使用，求指教！！

回答人：chenyiwei
人力资源外包服务公司实务中多数是采用净额法确认收入的。这类企业的服务内容基本上是相当于客户（用工单位）的人事部门的服务外包。根据《企业会计准则第 9 号——职工薪酬》对“职工”的定义来判断，外包劳务人员实际上都是用工单位的“职工”，而不是本企业（服务机构）的“职工”，对其工作分配、业绩考核和报酬决定、奖惩、辞退等实质性的管理权力归属于用工单位而不是本企业。本企业对其向用工单位提供的服务不承担主要责任，故应采用净额法，仅确认提供管理服务的收入。